臺灣新竹地方法院民事裁定　　　　　　100年度司護字第120號
聲　請　人　新竹市政府
法定代理人　許明財
受　安置人　繆○○　　真實姓名年籍資料詳卷
法定代理人　繆△△　　真實姓名年籍資料詳卷
上列當事人聲請繼續安置事件，本院裁定如下：
    主  文
受安置人繆○○（女，真實姓名年籍資料詳卷）自民國一百年十
一月四日起繼續安置個月。
聲請程序費用新臺幣壹仟元由聲請人負擔。
    理  由
一、按兒童及少年有下列各款情形之一，非立即給予保護、安置
    或為其他處置，其生命、身體或自由有立即之危險或有危險
    之虞者，直轄市、縣（市）主管機關應予緊急保護、安置或
    為其他必要之處置：(一)兒童及少年未受適當之養育或照顧。
    (二)兒童及少年有立即接受診治之必要，而未就醫者。(三)兒童
    及少年遭遺棄、身心虐待、買賣、質押，被強迫或引誘從事
    不正當之行為或工作者。(四)兒童及少年遭受其他迫害，非立
    即安置難以有效保護者；又緊急安置不得超過72小時，非72
    小時以上之安置不足以保護兒童及少年者，得聲請法院裁定
    繼續安置。繼續安置以3 個月為限；必要時，得聲請法院裁
    定延長之，此兒童及少年福利法第36條第1 項、第37條第2
    項分別定有明文。
二、本件聲請意旨略以：相對人繆○○（女，真實姓名年籍資料
    詳卷）之法定代理人為癌症病人，目前工作不穩定，家庭經
    濟壓力沉重，且相對人之外祖母生病住院中，相對人之法定
    代理人除需負擔醫藥費外，平日更需往返新竹臺北照顧外祖
    母洗澡等身體照顧，相對人之法定代理人經濟及身心壓力極
    為龐大，面對相對人犯錯或管教衝突，無法有效管控自身情
    緒及處罰方式，習以體罰約束相對人。於民國100 年8 月及
    9 月份，相對人皆有受過當處罰之情況，聲請人接獲通報後
    積極介入提供家庭處遇服務，惟此次據相對人所述，其法定
    代理人仍於100 年10月29日上午因細故而對相對人有抓髮撞
    門及以鍋剷責打相對人胸口之行為，致相對人身體瘀傷，相
    對人法定代理人管教過當頻率過高，且未能控制自身情緒，
    無法冷靜教養相對人，聲請人於100 年11月1 日下午接獲通
    報相對人受其法定代理人處罰致身體有受傷狀況，相對人受
    傷部位為胸口及頭部，因法定代理人管教過當情況過於頻繁
    ，此次受傷部位特殊，聲請人評估相對人受傷風險及頻率過
    高，相對人之法定代理人身心壓力巨大，無法控制自身情緒
    及冷靜處理相對人之管教問題，評估相對人在家生活具高度
    危機需緊急安置，聲請人為確保相對人生命安全與受照顧權
    益，遂於同日將受安置人予以緊急安置，並依兒童及少年福
    利法之規定，聲請准予繼續安置3 個月。
三、經查，聲請人上述主張，已據其提出兒童少年受虐待暨被疏
    忽危機診斷表、研判指標簡明版表格、新竹市政府個案摘要
    表、馬偕紀念醫院新竹分院乙種診斷證明書、戶政全戶資料
    查詢作業各1 份及照片17張附卷可稽，核與其上開主張情節
    相符，自堪信為真實。本院審酌相對人之法定代理人面對相
    對人犯錯未能給予妥適管教，有疏於照顧子女、缺乏親職觀
    念之情，且相對人尚年幼，缺乏自救、自保之能力，然家庭
    資源亦薄弱，無法提供相對人關懷、和善之成長環境，則為
    保護受安置人生命、身體安全，確有繼續安置之必要，是聲
    請人之聲請，揆諸首開規定，核無不合，應予准許。
四、依非訟事件法第21條第1 項前段，裁定如主文。
五、如對本裁定抗告須於裁定送達後10日內向本院提出抗告狀。
中    華    民    國   100    年    11    月    7     日
                  家事法庭司法事務官  王毓慈